【裁判字號】    95,裁,1763
【裁判日期】    950810
【裁判案由】    醫療法
【裁判全文】
最  高  行  政  法  院  裁  定
                                     95年度裁字第01763號
上  訴  人  乙○○○○○○○○○○
被 上訴 人  臺北市政府衛生局
代  表  人  甲○○
上列當事人間因醫療法事件，上訴人對於中華民國94年3月9日臺
北高等行政法院93年度簡字第1065號判決，提起上訴，本院裁定
如下：
    主  文
上訴駁回。
上訴審訴訟費用由上訴人負擔。
    理  由
一、按對於適用簡易程序之裁判提起上訴或抗告，須經最高行政
    法院許可，且該許可以訴訟事件所涉及之法律見解具有原則
    性者為限，行政訴訟法第235條定有明文。所謂訴訟事件涉
    及之法律見解具有原則性，係指該事件所涉及之法律問題意
    義重大，而有加以闡釋之必要情形而言，如對於行政命令是
    否牴觸法律所為之判斷，或就同類事件所表示之法律見解與
    其他高等行政法院或本院所表示之見解互相牴觸，有由本院
    統一法律上意見或確認其意見之必要情形屬之。
二、被上訴人以上訴人於民國93年4月5日在網站（網址：http:
    //www.t-barry.com.tw/ch/eyes.html）刊登「雙眼皮手術
    ，免收掛號費，免費提供電話諮詢介紹：導線植入式雙眼皮
    手術，植入式雙眼皮最大優點：時間15分鐘，形成後不腫不
    痛，可立即上班。最大特點：1週後可以隨意調整，3個月後
    隨時可以恢復原狀…費用…」等詞句，並附有「優惠券下載
    折價券」之醫療廣告乙則（下稱系爭廣告），違反行為時醫
    療法第44條第1項、第60條第1項規定，乃依行為時同法第77
    條第1項規定，以93年4月20日北市衛三字第09332690000號
    函，核處新臺幣1萬5千元罰鍰。上訴人不服，提起訴願，遭
    決定駁回，提起行政訴訟，經原審判決駁回。
三、上訴意旨略以：上訴人曾致力研發而獲有多種專利，包括雙
    眼皮縫合、人工骨、人工假乳房等等，是上訴人係基於將數
    十年來之研究成果貢獻予國家社會、減少他人重複研究之目
    的，始在網路上提供相關信息予大眾知曉，並無違反醫療法
    之情事，況系爭廣告所附之優惠券、折價券為旺必龍生物科
    技公司所有，與上訴人無涉，上訴人並無主動散佈系爭廣告
    之意圖，原審判決實有適用法規不當或適用不當之違誤云云
    。
四、經核上訴理由無非對原審判決認定被上訴人以系爭廣告有違
    反醫療法情事，並無違誤，再為爭執，顯係就原審取捨證據
    、認定事實之職權行使，指摘其為不當，並未表明本件所涉
    及之法律見解，何以具有原則重要情事，上訴人提起上訴，
    不合首揭之規定，不應許可，其上訴難謂合法，應予駁回。
五、依行政訴訟法第249條第1項前段、第104條、民事訴訟法第9
    5條、第78條，裁定如主文。
中    華    民    國    95    年    8     月    10    日
                  第三庭審判長法  官  趙  永  康
                              法  官  廖  宏  明
                              法  官  侯  東  昇
                              法  官  黃  淑  玲
                              法  官  林  文  舟
以  上  正  本  證  明  與  原  本  無  異
中    華    民    國    95    年    8     月    10    日
                              書記官  莊  俊  亨


司法院資訊處製作；財團法人民間司法改革基金會備份。
